【裁判字號】    91,交易,170
【裁判日期】    920626
【裁判案由】    公共危險等
【裁判全文】
臺灣新竹地方法院刑事判決                        九十一年度交易字第一七號
    公  訴  人  臺灣新竹地方法院檢察署檢察官
    被      告  甲○○
右列被告因公共危險等案件，經檢察官提起公訴（九十一年度偵字第三四六五號），
本院判決如左：
    主  文
甲○○服用毒品，不能安全駕駛動力交通工具而駕駛，累犯，處有期徒刑月，如易
科罰金，以佰元折算壹日；又因過失傷害人，累犯，處有期徒刑肆月，如易科罰金
，以佰元折算壹日。應執行有期徒刑陸月，如易科罰金，以佰元折算壹日。
    事  實
一、吳星翰曾於民國八十九年間，因違反毒品危害防制條例案件，經本院於八十九年
    二月二十五日判處有期徒刑五月確定，於九十年八月二十八日執行完畢。詎其仍
    不知警惕，明知服用毒品後，將使其駕駛車輛之注意能力減低、反應能力趨緩，
    而危及其他用路人、車之往來安全，竟仍於九十一年六月十五日晚上，在新竹市
    ○○路四００巷二十一號之住處服用第二級毒品安非他命（施用毒品部分由檢察
    官另案偵查），置自己於不能安全駕駛動力交通工具之狀態後（尚未達心神喪失
    或精神耗弱之程度），嗣於翌（十六）日下午二時二十分許，駕駛車號Ｚ九—五
    三五四號自小客車在新竹縣新埔鎮五埔里十六鄰寶鎮巷內，並以倒車方式行駛，
    本應謹慎緩慢向後倒車，並應注意其他車輛及行人，以便隨時採取必要之安全措
    施，然因其於前揭時、地服用第二級毒品安非他命之作用持續影響，致其注意能
    力降低，而無法謹慎緩慢向後倒車，並注意後方之車輛及行人，且依當時的天候
    晴、路面柏油、乾燥、無缺陷、無障礙物、視距良好之情形下，亦無不能注意之
    情事，仍不慎自後撞擊在其車後方，由乙○○所騎乘之車號ＳＭＭ—八二五號輕
    型機車及停放於巷內、范秀錦所有之ＨＩＦ—二三三號重型機車，導致乙○○當
    場人車倒地，受有疑似輕微腦震盪、背部挫傷、左手肘及右足踝擦傷之傷，該車
    號ＳＭＭ—八二五號輕型機車及ＨＩＦ—二三三號重型機車並均因此受毀損，二
    台機車車身均嚴重變形（毀損部分已經不起訴處分確定），旋經警據報後當場將
    吳星翰送往東元綜合醫院，經抽血檢驗，其血液中之安非他命含量竟仍高達五三
    ０五四ｎｇ／ｍｌ。
二、案經乙○○訴由新竹縣警察局新埔分局報告臺灣新竹地方法院檢察署檢察官偵查
    起訴。
    理  由
一、訊據被告吳星翰，對於在上開時、地服用第二級毒品安非他命後駕車並因此肇事
    乙情，業已於警訊、偵訊中及本院調查、審理時坦承在卷，核與被害人乙○○於
    警訊、偵查及本院訊問時及范秀錦於警訊時指述之被害情節相符，並經目擊證人
    鄧義書就上開經過證述綦詳，復有道路交通事故調查報告表一份（見偵查卷第十
    五頁）、現場圖一紙（見偵查卷第第十五頁）、現場採證相片六幀（見偵查卷第
    二十七至二九頁）、東元綜合醫院診斷證明書一份（見偵查卷第十七頁）、東元
    綜合醫院生化檢驗單一張（見偵查卷第六十四至六十五頁）及該院於九十一年八
    月八日出具之九一東秘總字第一三九三後函文一份（見偵查卷第六十八頁）各附
    卷可佐。再，被告服用毒品後駕車，於倒車時，本應謹慎緩慢向後倒車，並應注
    意其他車輛及行人，隨時採取必要之安全措施，然因其於前揭時、地服用第二級
    毒品安非他命之作用持續影響，致其注意能力降低，而無法謹慎緩慢向後倒車，
    並注意車輛及行人，且依當時的天候晴、路面柏油、乾燥、無缺陷、無障礙物、
    視距良好之情形下，亦無不能注意之情事，致被害人乙○○因此受有疑似輕微腦
    震盪、背部挫傷、左手肘及右足踝擦傷之傷害，其顯有過失，且被告之過失行為
    與被害人所受之傷害結果間，顯有相當因果關係。綜上所述，本件事證已臻明確
    ，被告服用毒品不能安全駕駛動力交通工具而駕駛及過失傷害等犯行均堪以認定
    ，均應予依法論科。
二、核被告甲○○所為，係犯刑法第一百八十五條之三服用毒品，不能安全駕駛動力
    交通工具而駕駛罪及同法第二百八十四條第一項前段過失傷害罪。被告吸食毒品
    駕車，因而致人受傷，依法應負刑事責任，應依道路交通管理處罰條例第八十六
    條第一項之規定加重其刑。又被其所犯上開二罪間，犯意各別，行為互異，罪名
    不同，應予分論併罰。又被告曾因違反毒品危害防制條例案件，經本院判處有期
    徒刑五月確定，並於九十年八月二十八日執行完畢出監，其於上開徒刑執行完畢
    五年內再犯本件有期徒刑以上之上開二罪，均為累犯，應依刑法第四十七條之規
    定，就所犯刑法第一百八十五條之三公共危險罪、同法第二百八十四條第一項前
    段之過失傷害罪部分，均加重其刑。原審酌被告無視法令規定，於服用毒品後竟
    仍駕車上路，嚴重影響用路人之安全，且迄今均未與告訴人達成和解，及其品行
    、生活狀況、智識程度、犯罪後所生之損害與犯罪後態度等一切情狀，量處如主
    文所示之刑，分別諭知易科罰金之折算標準並定其應執行刑及易科罰金之標準，
    以資警惕。
三、據上論斷，應依刑事訴訟法第二百九十九條第一項前段，道路交通管理處罰條例
    第八十六條第一項，刑法第一百八十五條之三、第二百八十四條一項前段、第四
    十七條、第四十一條第一項、第五十一條第五款，罰金罰鍰提高標準條例第一條
    前段、第二條，判決如主文。
本案經檢察官鍾曉亞到庭執行職務。
中      華      民      國    九十二    年      六      月    二十六    日
                                  臺灣新竹地方法院交通法庭
                                       法  官     遲中慧
右正本證明與原本無異。
如不服本判決，應於判決送達後十日內向本院提出上訴狀( 應附繕本 )，上訴於臺灣
高等法院。
                                       書記官     龔柏萃
中      華      民      國    九十二    年      六      月    二十六    日
附錄本案論罪科刑法條全文：
中華民國刑法第一百八十五條之三
服用毒品、麻醉藥品、酒類或其他相類之物，不能安全駕駛動力交通工具而駕駛者，
處一年以下有期徒刑、拘役或三萬元以下罰金。
中華民國刑法第二百八十四條第一項
 (過失傷害罪)
因過失傷害人者，處六月以下有期徒刑、拘役或五百元以下罰金，致重傷者，處一年
以下有期徒刑、拘役或五百元以下罰金。


司法院資訊處製作；財團法人民間司法改革基金會備份。
